# 请教陈版关于持续经营

提问人：viking911 时间：2010-06-03 18:56:39
如果被审计单位在资产负债表日，存在导致持续经营产生重大疑虑的事项，但该事项在审计报告日之前已消除，是否可以出具标准无保留意见？
实例：A公司主业需获得行政许可才能经营，故A在获取行政许可前亏损严重，资不抵债金额较大（靠股东输血） 但资产负债表日后已获得行政许可，并获得客户合同，且合同金额预计可以弥补亏损 是否可以认为导致A公司持续经营产生重大疑虑的事项已消除？
[ 本帖最后由 viking911 于 2010-6-3 19:00 编辑 ]

回答人：chenyiwei
回复 楼主 viking911 的帖子在财务报表批准报出日之前，可能导致对持续经营能力产生重大疑虑的事项或情况原先存在的重大不确定性已经消除的，则可以认为持续经营方面的问题不会导致非标准审计意见。但仍应提请客户在“财务报表的编制基础”部分中详细披露报告期内存在过的此类事项，以及资产负债表日后的消除和解决情况。这实际上是体现出了改善措施的真实效果了，应该说比股东仅仅承诺采取改善措施更有说服力。

回答人：chenyiwei
回复 板凳 viking911 的帖子“A公司的情况是否可以认为导致持续经营产生疑虑的事项已消除”的问题，请公司管理层和审计师基于相关准则规定谨慎地作出专业判断。仅根据你提供的信息是不足以分析的，并且不同专业人士的判断也可能存在较大的差异。